臺灣臺中地方法院民事裁定            
                                   110年度司財管字第22號
聲  請  人  廖継錫    
代  理  人  張景瑞    
受  選任人  林助信律師
上列聲請人聲請為失蹤人廖林秀選任財產管理人事件，本院裁定
如下：
    主      文
選任林助信律師擔任失蹤人廖林秀之財產管理人。
聲請程序費用由失蹤人廖林秀之財產負擔。
    理      由
一、本件聲請意旨略以：聲請人與失蹤人廖林秀（日據時期土地
    登記簿登記地址：臺中州栜東下堡西大墩街135番地）同為
    坐落臺中市○○區○○段0000地號土地之共有人，因聲請人為辦
    理土地分割事宜，然經聲請人向戶政事務所查無廖林秀之戶
    籍資料，可認廖林秀已行蹤不明，爰依民法第10條、家事事
    件法第143條第2項規定，聲請選任財產管理人等語，並提出
    土地登記謄本、土地登記簿及台中○○○○○○○○○函等件為證。
二、按失蹤人失蹤後，未受死亡宣告前，其財產之管理，依家事
    事件法之規定；關於失蹤人之財產管理事件，專屬其住所地
    之法院管轄；第五十二條第四項之規定，於前項事件準用之
    ；不能依前三項規定定管轄法院者，由被告住、居所地之法
    院管轄；失蹤人未置財產管理人者，其財產管理人依配偶、
    父母、成年子女、與失蹤人同居之祖父母、家長之順序定之
    ；不能依前項規定定財產管理人時，法院得因利害關係人或
    檢察官之聲請，選任財產管理人，民法第10條、家事事件法
    第142條、第52條第4項、第143條第1項及第2項分別定有明
    文。所謂失蹤，係指失蹤人離去其最後住所或居所，陷於生
    死不明之狀態而言（最高法院85年度台抗字第328號裁判意
    旨參照）。
三、經查，聲請人上開主張之事實，業據其提出上開書證為憑。
　　復經本院函請臺中○○○○○○○○○提供失蹤人廖林秀之戶籍資料
    （含日據時代舊式戶籍資料），嗣經該所函覆：「經於110
    年11月17日查詢戶籍數位化系統，查無符合廖林秀（或廖林
    氏秀）設籍本轄西大墩街135番地之戶籍資料」等語，此有
    臺中○○○○○○○○○110年11月22日中市西屯戶字第1100005957號
    函附卷可稽，堪認系爭土地之共有人廖林秀確為行方不明。
    本院審酌失蹤人既陷於生死不明狀態，其財產法律關係有予
    明確之必要，聲請人與失蹤人同為土地共有人，聲請人為利
    害關係人，其請求選任失蹤人財產管理人，於法尚無不合。
    而聲請人雖陳報有何新琦地政士願擔任本件財產管理人，惟
    聲請法院選任財產管理人，屬非訟事件，其審判範圍本不受
    當事人請求之範圍所拘束，即具有聲明之非拘束性及法院之
    自由裁量，本院自得依職權裁量選任適當之人擔任財產管理
    人。又經本院函詢臺中市律師公會
    名冊之律師有無擔任本件財產管理人之意願，有林助信律師
    具狀同意願擔任本件財產管理人，此有民事陳明狀在卷足憑
    。茲審酌林助信為執業律師，具有專業知識及能力，若由其
    擔任本件財產管理人，應能秉持其專業倫理擔當此具公益性
    質之職務，並順利達成財產管理之任務。執此，本院認為由
    林助信律師擔任失蹤人廖林秀之財產管理人，應屬妥適，爰
    選任之。
四、依家事事件法第97條，非訟事件法第21條第1項前段、第24
    條第1項，裁定如主文。
中　　華　　民　　國　　111 　年　　3 　　月　　8 　　日
                  家事法庭  司法事務官　張吉祥
以上正本係照原本作成。
如不服本件裁定，得於裁定書送達之翌日起10日內，以書狀敘述
理由，向本庭提起抗告，並應繳納抗告費新臺幣1,000元。
中　　華　　民　　國　　111 　年　　3 　　月　　8 　　日
                                書記官　林雅慧